臺灣彰化地方法院簡易庭裁定  
111年度秩字第44號
移送機關    彰化縣警察局員林分局
被移送人    張彬  



上列被移送人因違反社會秩序維護法案件，經移送機關以111年5
月26日員警分偵社字第1110018283號移送書移送審理，本院裁定
如下：  
    主    文
張彬藉端滋擾住戶，處罰鍰新臺幣陸仟元。
    事實理由及證據
一、被移送人於下列時、地有違反社會秩序維護法之行為：
　　㈠時間：民國111年3月5日至5月3日。
　　㈡地點：彰化縣○○市○○里○○路0段000巷0○00號。
　　㈢行為：被移送人於上述期間內，以裝設反光鏡、直射光、
      閃光燈之方式，藉端滋擾住戶。
二、上揭事實，有下列事證證明屬實：
　　㈠被移送人張彬於警詢、本院訊問時之供述。
　　㈡證人蘇大為於警詢、本院訊問時之證述。
　　㈢彰化縣警局員林分局查訪紀錄表3份、九川牧譯社區住戶連
      署檢舉書、管理委員會函文。
　　㈣員林分局東山派出所偵辦違反社會秩序維護法案照片35張
三、按藉端滋擾住戶、工廠、公司行號、公共場所或公眾得出入
    之場所者，處3日以下拘留或新臺幣1萬2千元以下罰鍰，社
    會秩序維護法第68條第2款定有明文。該條款立法意旨，係
    在保護住戶、工廠、公司行號、公共場所或公眾得出入之場
    所之安寧秩序不受侵害。而所謂「藉端滋擾」，指行為人以
    言語或行動等方式，藉特定事端擴大發揮，踰越該事端在一
    般社會大眾觀念中所容許之合理範圍，而擾及場所之安寧秩
    序而言。
四、被移送人張彬於本院訊問時固坦承在自家住戶設置反光鏡、
    手電筒、閃光燈等設施，惟辯稱：我設置反光鏡是為了要驅
    鳥，我並沒有用強光照射，只是使用小手電筒而已，且在夜
    晚時對著拍當然很亮，為何不白天拍，這樣拍是不公平的，
    社區的燈光拍起來比這個還亮多了等語，另於警詢時表示其
    這樣做是為了反制對面住處「設廟」，對抗靈異怪象而出於
    正當防衛之行為。經查：證人蘇大為於本院訊問時證稱：我
    們社區有34戶，從我住5年以來並無聽過有鳥害的問題，被
    移送人對面住戶是某教之教友（依照片顯示該住戶在住家4
    樓設有佛堂、跪墊等參拜使用之物），剛開始此住戶會有親
    朋好友進來參拜，經口頭告誡後已沒有這種情形，本案緣起
    於該戶與被移送人之間的宗教問題，被移送人設置的光源，
    即便在白天的狀況下，對於使用公共通道的人還是會覺得不
    舒服，晚上光害會特別明顯，後來我就不開窗戶、窗簾減少
    光害，這對我們影響蠻大的，會影響到小孩的休息。照射出
    來的直射光很強，一樓有白光、紅光、藍光相間的閃燈，三
    、四樓看到的是白光，我們也是不堪其擾才報警等語（本院
    卷第154至155頁），足證被移送人裝設之直射光、閃光燈不
    管在白天或是晚上，均會影響社區住戶之居住品質。此外依
    彰化縣警局員林分局查訪紀錄表3份、九川牧譯社區住戶連
    署檢舉書等內容，均可見該社區住戶對於被移送人的上述行
    為感到困擾及不滿，更足證被移送人上述行為已對於社區生
    活造成相當程度之干擾，足認有滋擾他人住所安寧之情形，
    且逾越該事端在一般社會大眾觀念中所容許之合理範圍，核
    屬社會秩序維護法第68條第2款之藉端滋擾住戶行為，應依
    該規定論處。
五、本院審酌被移送人所為妨害社會秩序的行為，先前業經多次
    勸阻仍然再犯，影響社區住戶之生活安寧，並考量其行為之
    動機、手段、情節、目的、行為後態度、對社區住戶之危害
    程度，兼衡其自陳係博士畢業之教育程度、職業為教師之工
    作狀況（見警詢筆錄「受詢問人」欄）等一切情狀，裁定如
    主文所示。
六、依社會秩序維護法第46條、第68條第2款，裁定如主文。
七、如不服本裁定，得於裁定書送達之翌日起5日內，以書狀敘
    述理由，經本庭向本院普通庭提起抗告。
中　　華　　民　　國　　111 　年　　7 　　月　　18　　日
                              簡易庭法  官  黃玉齡
以上正本證明與原本無異。
如不服本裁定，得於裁定書送達之翌日起五日內，以書狀敍述理
由，向本院提出抗告 (須附繕本)。
中　　華　　民　　國　　111 　年　　7 　　月　　18　　日
                                    書記官  吳育嫻
　　　　　　　　　　　　　　
附錄本案處罰條文全文：
社會秩序維護法第68條
有左列各款行為之一者，處3日以下拘留或新臺幣1萬2千元以下
罰鍰：
一、無正當理由，於公共場所、房屋近旁焚火而有危害安全之虞
    者。
二、藉端滋擾住戶、工廠、公司行號、公共場所或公眾得出入之
    場所者。
三、強買、強賣物品或強索財務者。